【裁判字號】    95,台上,7348
【裁判日期】    951229
【裁判案由】    偽造文書
【裁判全文】
最高法院刑事判決            九十五年度台上字第七三四八號
上  訴  人  甲○○
            乙○○
                    號
上列上訴人等因偽造文書案件，不服台灣高等法院台中分院中華
民國九十五年九月二十七日第二審判決（九十五年度上訴字第一
九三０號；起訴案號：台灣彰化地方法院檢察署九十四年度偵字
第七九五八、八五四八、九０六五號），提起上訴，本院判決如
下：
    主  文
上訴駁回。
    理  由
一、偽造私文書部分：
按刑事訴訟法第三百七十七條規定，上訴於第三審法院，非以判
決違背法令為理由，不得為之。是提起第三審上訴，應以原判決
違背法令為理由，係屬法定要件。如果上訴理由狀並未依據卷內
訴訟資料，具體指摘原判決不適用何種法則或如何適用不當，或
所指摘原判決違法情事，顯與法律規定得為第三審上訴理由之違
法情形，不相適合時，均應認其上訴為違背法律上之程式，予以
駁回。本件原判決認定上訴人甲○○、乙○○共同基於行使偽造
私文書之概括犯意聯絡，推由甲○○持其二人竊得之蔡佩娟所有
之信用卡，及甲○○單獨竊得之李政倫、游四梅所有之信用卡，
至原判決附表五所載之特約商店刷卡消費，由甲○○在簽帳單顧
客簽名欄上偽造「蔡佩娟」、「游四梅」之署押，持交各該商店
收受而行使之（持李政倫之信用卡消費部分，因誤簽「游四梅」
之署押而未得逞），均足生損害於蔡佩娟、游四梅及發卡銀行等
犯行，已詳敘其調查證據之結果及證據取捨並認定事實之理由。
所為論斷，均有卷存證據資料可資覆按，並無採證或認定事實違
背經驗法則或論理法則，或有理由不備、理由矛盾或其他違背法
令之情形。上訴人等上訴意旨就原判決關於連續行使偽造私文書
部分，甲○○雖籠統泛稱應傳喚所有被害人到場釐清案情，並使
其有機會向被害人致歉云云，然上訴人等均未引用卷內訴訟資料
具體指摘何項證據漏未調查或原判決有何具體違背法令之情形，
核與法律規定得為第三審上訴理由之違法情形，不相適合。上訴
人等之上訴為違背法律上之程式，均應予以駁回。至於上訴人等
上訴意旨所指其二人皆係因毒癮發作，才連續行竊，且行竊次數
雖多，但並無竊盜之犯罪習慣，且犯後已主動配合偵查，不應為
強制工作之宣告等事由，均為關於不得上訴第三審部分之竊盜罪
之上訴理由，尚不得執為行使偽造私文書部分之上訴理由，附此
敘明。
二、竊盜、侵入住宅、詐欺取財部分：
按刑事訴訟法第三百七十六條所列各罪之案件，經第二審判決者
，不得上訴於第三審法院，法有明文。本件上訴人等所犯刑法第
三百二十條第一項之普通竊盜罪，第三百二十一條第一項第一款
之加重竊盜罪，第三百零六條第一項之侵入住宅罪，第三百三十
九條第一項之詐欺取財罪，第三百三十九條第三項、第一項之詐
欺取財未遂罪部分，分屬刑事訴訟法第三百七十六條第一、二、
四款之案件，依首開說明，既經第二審判決，自不得上訴於第三
審法院。縱各該竊盜、侵入住宅、詐欺取財部分與上開行使偽造
私文書部分有行為時刑法第五十五條所定方法結果之牽連關係，
為裁判上一罪，但行使偽造私文書部分之上訴為不合法，本院應
從程序上予以駁回，而無從為實體上判決，對於各該竊盜、侵入
住宅、詐欺取財部分，亦無從適用審判不可分原則，為實體之審
判。上訴人等竟復對之提起上訴，顯為法所不許，應予以駁回。
據上論結，應依刑事訴訟法第三百九十五條前段，判決如主文。
中    華    民    國  九十五  年   十二   月  二十九  日
                      最高法院刑事第九庭
                          審判長法官  陳  正  庸
                                法官  賴  忠  星
                                法官  王  居  財
                                法官  林  開  任
                                法官  林  立  華
      本件正本證明與原本無異
                                      書  記  官
中    華    民    國  九十六  年    一    月    四    日
                                                      Ｋ


司法院資訊處製作；財團法人民間司法改革基金會備份。
